da: Grebstekstur: Dyppet; Lakeret; Gummieret; Glat; Tekstureret; Andet
fr: Texture de préhension: Trempé; Laqué; Caoutchouté; Lisse; Texturé; Autre
sv: Grepptextur: Doppad; Lackad; Gummerad; Slät; Texturerad; Övrigt
it: Trama antiscivolo: Immerso; Laccato; Gommato; Liscio; Strutturato; Altro
pt-PT: Textura da pega: Mergulhado; Lacado; De borracha; Macio; Texturizado; Outro
tr: Kavrama dokusu: Daldırılmış; Lake; Kauçuk kaplı; Pürüzsüz; Dokulu; Diğer
ja: 持ち手部分の質感: 浸した; ラッカー; ゴム状; スムース; テクスチャ加工; その他
ru: Текстура рукоятки: Маканый; Лакированный; Прорезиненный; Гладкий; Текстурный; Другое
vi: Kết cấu tay cầm: Mờ; Sơn bóng; Tráng cao su; Nhẵn; Có họa tiết; Khác
el: Υφή λαβής: Εμποτισμένη; Λακαρισμένη; Από καουτσούκ; Ήπια; Με υφή; Άλλο
nl: Griptextuur: Ondergedompeld; Gelakt; Met rubber bekleed; Glad; Getextureerd; Andere
hu: Markolat textúrája: Öntött; Lakkozott; Gumírozott; Sima; Mintázott; Egyéb
nb: Greptekstur: Dyppet; Lakkert; Gummiaktig; Glatt; Teksturert; Annet
fi: Kädensijan tekstuuri: Kastettu; Lakattu; Kuminen; Sileä; Teksturoitu; Muu
bg-BG: Текстура на захващането: Потопен; Лакиран; Гумиран; Мека; Текстурирана; Други
pt-BR: Textura de aderência: Mergulhado; Laqueado; Emborrachado; Suave; Texturizado; Outro
ko: 그립 질감: 담근; 옻칠; 고무 처리; 매끄러운; 질감이 있는; 기타
zh-CN: 握把纹理: 浸胶; 漆面; 涂胶; 光滑; 表面有纹理; 其他
th: พื้นผิวยึดเกาะ: แบบจุ่ม; เคลือบแล็คเกอร์; ผิวยาง; เรียบ; มีพื้นผิว; อื่นๆ
pl: Tekstura chwytu: Odstawiony; Lakierowany; Gumowany; Gładki; Teksturowany; Inne
en: Grip texture: Dipped; Lacquered; Rubberized; Smooth; Textured; Other
lt-LT: Laikomos dalies tekstūra: Nardintas; Lakuotas; Aptrauktas guma; Glotnus; Tekstūruotas; Kita
hr-HR: Tekstura dijela za držanje: Umočeno; Lakirano; Gumirano; Glatka; Teksturirani; Ostalo
zh-TW: 握把紋理: 浸膠; 亮漆; 橡膠處理; 光滑; 紋理; 其他
ro-RO: Textură mâner: Îmbrăcat; Lăcuit; Cauciucat; Netedă; Texturat; Altele
cs: Textura rukojeti: Máčená; Lakovaná; Pogumovaná; Hladký; Strukturovaná; Jiné
de: Grifftextur: Eingetaucht; Lackiert; Gummiert; Glatt; Texturiert; Sonstiges
sl-SI: Tekstura oprijema: Potopljeno; Lakirano; Gumirano; Gladka; Teksturirano; Drugo
es: Textura del agarre: Sumergido; Lacado; De goma; Suave; Texturizado; Otros
sk-SK: Povrchová úprava rukoväte: Máčaný; Lakovaný; Pogumovaný; Hladký; Štruktúrovaný; Iné